【裁判字號】    90,易,2653
【裁判日期】    901018
【裁判案由】    違反電子遊戲場業管理條例
【裁判全文】
臺灣臺中地方法院刑事判決                          九十年度易字第二六五三號
    公  訴  人  臺灣臺中地方法院檢察署檢察官
    被      告  丁○○
                乙○○
                甲○○
                丙○○
右列被告等因違反電子遊戲場業管理條例等案件，經檢察官提起公訴（九十年度偵字
第五二一七號），本院判決如左：
    主  文
丁○○違反未依電子遊戲場業管理條例規定辦理營利事業登記，不得經營電子遊戲場
業之規定，處拘役伍拾日，如易科罰金，以佰元折算壹日。
乙○○共同連續在公眾得出入之場所賭博財物，處罰金陸仟元，如易服勞役，以佰
元折算壹日。
甲○○、丙○○在公眾得出入之場所賭博財物，各處罰金貳仟元，如易服勞役，均以
佰元折算壹日。
電子賭博機具「滿貫大亨」壹台、「五虎將」壹台、「財神列車」壹台、「水果對對
碰」壹台、「傑克火」壹台，均沒收。
    事  實
一、丁○○係位於臺中市○區○○街二段二十五號「富百達便利商店」之負責人，其
    經臺中市政府所核准之營業項目並未包含經營電子遊戲場業，竟未依電子遊戲場
    業管理條例之規定向主管機關辦理電子遊戲場業之營利事業登記，基於違反上開
    規定之犯意，自民國九十年二月一日起在該便利商店，擺設電子遊戲機具「滿貫
    大亨」、「五虎將」、「財神列車」、「水果對對碰」、「傑克火」各一台，合
    計五台，供不特定之客人把玩，而違反上開規定經營電子遊戲場業。其另僱用店
    員乙○○處理出售貨物及收銀之事務，後於同年月下旬某日開始，其二人共同基
於賭博之犯意，在上開公眾得出入之場所，以上開電動遊戲機具供不特定之人賭
    博財物，其賭博方式均係採以新臺幣（下同）十元硬幣投入機具，賭客每次押注
    若干分，若押中，可在該電動賭博機具內以預設之程式賠付若干倍數之分數，否
    則所押分數則落入同一賭博機具之程式內，歸機具沒入，然後再以累計之積分向
    店員乙○○兌換現金，其兌換之比例均為一分兌換一元，並藉此射倖之賭博方式
    ，計算輸贏。嗣於同年三月十二日下午四時，適有二位賭客甲○○、丙○○在該
    便利商店內分別賭玩電子遊戲機具「水果對對碰」、「滿貫大亨」時，為警當場
    查獲，並扣得丁○○所有供賭博用之電子遊戲機具「滿貫大亨」、「五虎將」、
    「財神列車」、「水果對對碰」、「傑克火」各一台。
二、案經臺中市警察局第三分局報請臺灣臺中地方法院檢察署檢察官偵查起訴。
    理  由
一、訊據被告丁○○對其有於右揭時地未辦理電子遊戲場業之營利事業登記證而擺設
    電子遊戲機之事實，業於警訊、偵查及本院審理時供認不諱，惟矢口否認有賭博
    之行為，辯稱：伊沒有讓客人兌換現金，查獲該次是店員乙○○自己兌換現金給
    客人，她可能是聽錯伊說過的話云云。訊據被告乙○○、甲○○、丙○○於右揭
    時地以電子遊戲機具賭博之行為，據其三人於本院審理時供認不諱，經查：
（一）被告乙○○於本院審理時供稱：「我是自九十年二月一日開始受僱於丁○○，
      擔任店員，負責收現金及開發票。店內一開始就擺五台電動玩具。自二月中旬
      開始，因客人要求要兌換現金，我有跟丁○○講，丁○○考慮之後有答應，店
      內自二月底開始就可以兌換現金，確實是丁○○指示我可以這樣做的，我沒有
      聽錯他的話。我們洗分的方式是每次押注一到十分，以分數換等值的現金。」
      等語，足證被告乙○○確係受被告丁○○之指示而開始於九十年二月下旬某日
      起供人賭博並兌換現金。又店員乙○○若自行兌換現金，該商店會因賭博之收
      支而造成帳務有所出入，被告丁○○身為便利商店之負責人，對商店之財務收
      入自然知悉，其辯稱：係被告乙○○自行為之云云，顯與經驗法則相悖。
（二）被告甲○○亦於本院審理時供稱：「九十年三月十二日下午四點我進到店內玩
      電動機具，我是第一次去玩的，我是玩大滿貫。我心理知道該店可以換現金，
      但我才開始完，還沒有換現金就被查獲了，當天我輸了五十個代幣，價值五百
      元。」等語。被告丙○○亦供稱：「九十年三月十二日下午三點多，我是第一
      次去玩，我是玩對對碰，我心理認為可以換現金，但我還沒有換就被查獲了，
      我當天沒有什麼輸贏。」等語。是依其二人所述，其二人均認知該便利商店可
      兌換現金而著手實施賭博之行為，自與賭博罪之構成要件相符，而其二人既已
      知該便利商店有賭博之行為，被告丁○○為該商店之負責人卻辯稱不知情云云
      ，實難採信。
（三）此外，並有電子遊戲機具「滿貫大亨麻將台」一台、「五虎將」一台、「財神
      列車」一台、「水果對對碰」一台、「傑克火」一台，扣案足佐，復有現場照
      片六幀、現場位置圖一張附卷可稽。被告丁○○設置之電子遊戲機具共五台，
      其數目非少，規模非小，被告丁○○設置前揭電子遊戲機台收費供人把玩，係
      該商店之收入來源，亦為主要營業項目之一，此情形即與電子遊戲場業管理條
      例所規定之情形相符。綜上，被告丁○○所辯應與事實不符，被告乙○○、甲○○、丙○○之自白與事實相符，事證明確，其四人右揭犯行，洵堪認定。
二、核被告丁○○所為，係違反電子遊戲場業管理條例第十五條之未辦理營利事業登
    記證，不得經營電子遊戲場業之規定，應依同條例第二十二條之規定處罰；另被
    告丁○○、乙○○、甲○○、丙○○四人之賭博行為，係犯刑法第二百六十六條
    第一項前段之賭博罪。被告丁○○、乙○○二人間就上開賭博犯行，有犯意聯絡
    及行為之分擔，為共同正犯。被告丁○○、乙○○所為前開多次賭博之行為，時
    間緊接，所犯構成要件相同，顯係基於概括之犯意為之，均為連續犯，各爰依刑
    法第五十六條之規定，論以一罪。被告丁○○所犯上開二罪間，有方法結果之牽
    連關係，為牽連犯，應依刑法第五十五條牽連犯之規定，論以情節較重違反電子
    遊戲場業管理條例第二十二條之罪處斷。爰審酌被告丁○○經營便利商店擺設賭
    博性電動玩具數量為五台，影響社會善良風氣，犯後否認犯行，並無悔意，惟念
    及被告丁○○所經營之時日非長，所得非多，現未再經營上開電子遊戲機相關營
    業，被告乙○○僅係受僱，被告甲○○、丙○○賭博金額非鉅，且其三人並無前
    科紀錄，有臺灣高等法院被告全國前案紀錄表在卷可按等一切情狀，分別量處如
    主文所示之刑，並諭知被告丁○○如易科罰金之折算標準，被告乙○○、甲○○
    、丙○○三人如易服勞役之折算標準，以資懲儆。電子遊戲機具「滿貫大亨」一
    台、「五虎將」一台、「財神列車」一台、「水果對對碰」一台、「傑克火」一
    台，為當場賭博之器具，爰依刑法第二百六十六條第二項之規定宣告沒收。
據上論斷，應依刑事訴訟法第二百九十九條第一項前段，電子遊戲場業管理條例第二
十二條，刑法第十一條前段、第二十八條、第五十六條、第二百六十六條第一項前段
、第二項、第五十五條、第四十一條第一項前段、第四十二條第二項，罰金罰鍰提高
標準條例第一條前段、第二條，判決如主文。
本案經檢察官陳佳琳到庭執行職務
中      華      民      國      九十      年      十      月    十八    日
                                臺灣臺中地方法院刑事第四庭
                                        法  官  楊  真  明
右正本證明與原本無異。
如不服本判決，應於送達後十日內向本院提出上訴狀（須附繕本），上訴於臺灣高等
法院臺中分院。
                                        書記官
中      華      民      國      九十      年      十      月    十九    日
附錄本判決論罪科刑法條
電子遊戲場業管理條例第十五條：
  未依本條例規定辦理營利事業登記者，不得經營電子遊戲場業。
電子遊戲場業管理條例第二十二條：
  違反第十五條規定者，處行為人一年以下有期徒刑、拘役或科或併科新台幣五十萬
  元以上二百五十萬元以下罰金。
中華民國刑法第二百六十六條第一項前段：
  在公共場所或公眾得出入之場所賭博財物者，處一千元以下罰金。


司法院資訊處製作；財團法人民間司法改革基金會備份。
